臺灣高雄地方法院刑事判決　　　　　　　100年度智易字第7號
公　訴　人　臺灣高雄地方法院檢察署檢察官
被　　　告　謝欣
　　　　　　謝清和
　　　　　　謝雅如
上列被告因違反商標法案件，經檢察官提起公訴（99年度偵字第
26254 號），被告於本院審理期日為有罪之陳述，經裁定依簡式
審判程序審理，判決如下：
    主  文
謝欣、謝清和、謝雅如共同犯商標法第八十一條第三款之侵害
商標權罪，各處拘役伍拾伍日，如易科罰金，以新臺幣壹仟元折
算壹日。均緩刑貳年。
    事  實  及  理  由
一、謝欣係址設高雄市鹽埕區○○○路172 號寶島飾品有限公
    司之負責人，至其父謝清和、其姊謝雅如則實際在該公司內
    負責從事鐘錶或其零組件之買賣、維修等業務，謝欣、謝
    清和、謝雅如均明知如附表所示之商標圖樣，係寶島鐘錶股
    份有限公司向我國經濟部中央標準局（該局於民國88年1 月
    26 日 起改制為經濟部智慧財產局）申請註冊，於專用期限
    內，就所指定之專用項目，取得商標專用權之圖樣，且現均
    仍在商標專用期限內（專用期限、註冊號數及指定使用之商
    品均如該附表所示），任何人未經商標權人之同意或授權，
    不得於相同服務，使用近似之註冊商標。竟共同基於侵害他
    人商標權之單一犯意，未經寶島鐘錶股份有限公司之同意、
    授權，即擅自99年4 或5 月某日起至99年9 月間某日止，在
    寶島飾品有限公司所懸掛招牌，及所印製名片、保固卡、維
    修取件聯、維修保固聯上，使用「寶島珠寶時計」或「寶島
    時計」等近似字樣，充作渠等所營鐘錶或其零組件之買賣、
    維修等業務識別標示，致消費者於選擇此等服務時，有混淆
    誤認寶島飾品有限公司所營鐘錶或其零組件之買賣、維修等
    業務，與寶島鐘錶股份有限公司之間存有關係企業，抑或是
    授權、加盟關係之虞。案經寶島鐘錶股份有限公司告訴。
二、前開犯罪事實，有下列證據足資證明：
  1.被告謝欣、謝清和、謝雅如（下合稱被告3 人）之自白。
  2.附表所示商標（原服務標章）之註冊證暨延展註冊核准證明
    2 份，及經濟部智慧財產局商標資料檢索服務2 紙。
  3.以「寶島珠寶時計」或「寶島時計」充作識別標示之招牌照
    片，及印製有「寶島珠寶時計」字樣之名片、保固卡、維修
    取件聯、維修保固聯。
三、核被告3 人所為，均係犯商標法第81條第3 款之侵害商標權
    罪。被告3 人就前開犯行，存有犯意聯絡、行為分擔，均應
    論以共同正犯。被告3 人使用「寶島珠寶時計」或「寶島時
    計」等近似字樣，充作渠等所營鐘錶或其零組件之買賣、維
    修等業務識別標示之侵害商標權犯行，係在同一地點，且於
    密接之時間內延續續實施，在刑法評價上難以強行分開，應
    論以集合犯一罪，較為合理。
四、本院審酌被告3 人擅自使用「寶島珠寶時計」或「寶島時計
    」之近似字樣，充作所營鐘錶或其零組件之買賣、維修等業
    務之識別標示，致消費者於選擇此等服務時，有混淆誤認之
    虞，復害及告訴人所享有之商標權，誠有不該。惟念被告3
    人犯後全然坦承犯行不諱，且於本案偵查中，旋即更改店招
    、名片字樣，繼又與告訴人達成和解，有寶島飾品有限公司
    現狀照片、和解書等件可按，犯後態度實屬良好等一切情狀
    ，爰各量處如主文所示之刑，並均諭知以新臺幣1,000 元之
    易科罰金折算標準。
五、被告3 人前均未曾因故意犯罪受有期徒刑以上刑之宣告，有
    渠等臺灣高等法院被告前案紀錄表各1 份在卷可按，被告3
    人因一時失慮，致罹刑典，及犯後始終坦承犯行，復已與告
    訴人達成和解，犯後態度良好，均如前述，經此偵、審程序
    及罪刑之宣告，當知所警惕，信無再犯之虞，本院因認對渠
    等所宣告之刑，均以暫不執行為適當，爰依刑法第74條第1
    項第1 款之規定，均予以宣告緩刑2 年，用啟自新。
六、公訴意旨固認被告3 人前開犯行，另同時侵及亦屬告訴人所
    有之註冊號數11405 、00000000號商標等語。惟查前述2 項
    商標之專用項目分別為「各種手錶、掛錶」，及「鐘、錶及
    其組件、計時器」，而公訴人既未指明本件被告3 人別有何
    販賣仿冒商標商品之犯行，則被告3 人以即無侵害此2 項商
    標可言，本院就此爰不另為無罪之諭知。
據上論結，應依刑事訴訟法第273 條之1 第1 項、第299 條第1
項前段、第310 條之2 、第454 條第1 項，商標法第81條第3 款
，刑法第11條前段、第28條、第41條第1 項前段、第74條第1 項
第1 款，判決如主文。
本案經檢察官陳威呈到庭執行職務。
中    華    民    國  100     年    4     月    11    日
                  刑事第一庭  法  官  莊珮吟
以上正本證明與原本無異。
如不服本判決應於收受判決後10日內向本院提出上訴書狀，並應
敘述具體理由。其未敘述上訴理由者，應於上訴期間屆滿後20日
內向本院補提理由書(均須按他造當事人之人數附繕本)「切勿逕
送上級法院」。
中    華    民    國  100     年    4     月    11    日
                              書記官  鍾淑美
┌───────────────────────────────────────────┐
│附表：                                                                                │
├──┬──────────┬─────┬───────┬────┬────┬─────┤
│編號│商標圖樣            │商標權人  │專  用  期  限│註冊號數│專用項目│備      註│
├──┼──────────┼─────┼───────┼────┼────┼─────┤
│ 1  │寶島                │寶島鐘錶股│75年2 月16日至│00000000│鐘錶修理│          │
│    │                    │份有限公司│105 年2 月15日│        │保養    │          │
├──┼──────────┼─────┼───────┼────┼────┼─────┤
│ 2  │             寶 島  │同上      │88年7 月1 日至│00000000│各種鐘錶│          │
│    │            FORMOSA │          │108 年6 月30日│        │及其組件│          │
│    │                    │          │              │        │之零售  │          │
└──┴──────────┴─────┴───────┴────┴────┴─────┘
◎附錄本案所犯法條：
《商標法第81條》
未得商標權人或團體商標權人同意，有下列情形之一者，處3 年
以下有期徒刑、拘役或科或併科新臺幣20萬元以下罰金：
一、於同一商品或服務，使用相同之註冊商標或團體商標者。
二、於類似之商品或服務，使用相同之註冊商標或團體商標，有
    致相關消費者混淆誤認之虞者。
三、於同一或類似之商品或服務，使用近似於其註冊商標或團體
    商標之商標，有致相關消費者混淆誤認之虞者。